---
title: "Анализ логов с помощью языка R"
author: Филиппенко Максим Дмитриевич БИСО-02-20
format: 
    md:
        output-file: README.md
engine: knitr
---


## Цель работы

1. Зекрепить практические навыки использования языка программирования R для обработки данных 
2. Закрепить знания основных функций обработки данных экосистемы tidyverse языка R
3. Закрепить навыки исследования метаданных DNS трафика

## Ход работы

### 1. Подготовка данных для работы

1. Подключим библиотеку "tidyverse"

```{r}
library("tidyverse")
library(dplyr)
```

2. Считаем данные из файлов в переменные и просмотрим данные

```{r}
dataLog <- read.csv("/Users/n2o.cake/Projects/Analytical_Technologies_7_sem/Lab4/data/dns.log",sep="\t")
dataCSV <- read.csv("/Users/n2o.cake/Projects/Analytical_Technologies_7_sem/Lab4/data/header.csv")
dataCSV
```

3. Изменим названия заголовков

```{r}
dataCSV[3,"Field"] <- "id.orig_h"
dataCSV[3,"Type"] <- "addr"
dataCSV[4,"Field"] <- "id.resp_h"
dataCSV[4,"Type"] <- "addr"
dataCSV[4,"Description"] <- "Response IP"
dataCSV <- dataCSV %>% add_row(Field = "id.orig_p", Type = "port", Description = "Origin port", .before = 4)
dataCSV <- dataCSV %>% add_row(Field = 'id.resp_p', Type = "port", Description = "Response port", .before = 6)
dataCSV
```

4. Присвоим название заголовков и изменим временной формат

```{r}
ColName <- dataCSV[,1]
colnames(dataLog) <- ColName
dataLog$ts <- as.POSIXct(dataLog$ts,origin = "1970-01-01")
```

5. С помощью glimpse() просмотрим структуру данных

```{r}
glimpse(dataCSV)
```

```{r}
glimpse(dataLog)
```

---

### 2. Начало анализа данных и ответ на поставленные вопросы

1. Сколько участников информационного обмена в сети Доброй Организации?

```{r}
d <- data.frame(a = c(dataLog[,"id.orig_h"], dataLog[,"id.resp_h"]))
participants <- unique(d$a)
length(participants)
```

2. Какое соотношение участников обмена внутри сети и участников обращений к внешним ресурсам?

```{r}
stip<- c("192.168.", "10.", "100.([6-9]|1[0-1][0-9]|12[0-7]).", "172.((1[6-9])|(2[0-9])|(3[0-1])).")
stips <- participants[grep(paste(stip, collapse = "|"), participants)]
internal <- sum(participants %in% stips)
external <- length(participants) - internal
ratio <- internal / external
ratio
```

3. Найдите топ-10 участников сети, проявляющих наибольшую сетевую активность.

```{r}
Users <- dataLog %>% 
  group_by(`id.orig_h`) %>%   
  summarise(req = n()) %>% 
  arrange(desc(req)) %>% 
  top_n(10, req)
Users <- as_tibble(Users)
Users
```

4. Найдите топ-10 доменов, к которым обращаются пользователи сети и соответственное количество обра-
щений

```{r}
Domains <- dataLog %>% group_by(domain = tolower(`query `)) %>% summarise(req = n()) %>% arrange(desc(req)) %>% top_n(10,req)
Domains
```

5. Опеределите базовые статистические характеристики (функция summary()) интервала времени между
последовательным обращениями к топ-10 доменам.

```{r}
DomainsF <- dataLog %>% filter(tolower(`query `) %in% Domains$domain) %>% arrange(ts)
interval <- diff(DomainsF$ts)
summary(interval)
```

6. Часто вредоносное программное обеспечение использует DNS канал в качестве канала управления, пе-
риодически отправляя запросы на подконтрольный злоумышленникам DNS сервер. По периодическим запросам на один и тот же домен можно выявить скрытый DNS канал. Есть ли такие IP адреса в исследу- емом датасете?

```{r}
ip <- dataLog %>% group_by(ip = id.orig_h, domain = tolower(`query `)) %>% summarise(req = n(), .groups = "drop") %>% filter(req > 1)
unqIp <- unique(ip$ip)
unqIp %>% length()
```

```{r}
unqIp
```

7. Определите местоположение (страну, город) и организацию-провайдера для топ-10 доменов. Для этого можно использовать сторонние сервисы, например https://v4.ifconfig.co/.

*tools.google.com*

ip: 142.250.185.206

Хост: fra16s52-in-f14.1e100.net

Город: Моунтайн-Вью

Страна: США

ip диапазон: 142.250.0.0 - 142.251.255.255

Название провайдера: Google LLC

---

*www.apple.com*

ip: 23.40.25.24

Город: Santa Clara

Страна: США

Название провайдера: Akamai Technologies, Inc.

---

*time.apple.com*

ip: 17.253.52.253

Хост: ntp.euro.apple.com

Город: Нью-Йорк

Страна: США

ip диапазон: 17.0.0.0 - 17.255.255.255

Название провайдера: Apple Inc.

---

*safebrowsing.clients.google.com*

ip: 142.250.185.78

Хост: fra16s48-in-f14.1e100.net

Город: Моунтайн-Вью

Страна: США

ip диапазон: 142.250.0.0 - 142.251.255.255

Название провайдера: Google LLC


## Оценка результатов:

В результате выполнения лабораторной работы были полученны практические навыки обработки данных с помощью языка R

## Вывод:

В данной работе получилось исследовать сетевую активность внутренней сети Доброй Организации.