## Практическая работа 1-2 Основы обработки данных с помощью R

Филиппенко Максим БИСО-02-20

## Цель работы:

---

1. Развить практические навыки использования языка программирования R для обработки данных
2. Закрепить знания базовых типов данных языка R
3. Развить пркатические навыки использования функций обработки данных пакета dplyr – функции select(), filter(), mutate(), arrange(), group_by()

---

## Задание:

Проанализировать встроенный в пакет dplyr набор данных starwars с помощью языка R и ответить на вопро- сы:

1\. Сколько строк в датафрейме?

2\. Сколько столбцов в датафрейме?

3\. Как просмотреть примерный вид датафрейма? 4. Сколько уникальных рас персонажей (species) представлено в данных?

5\. Найти самого высокого персонажа.

6\. Найти всех персонажей ниже 170

7\. Подсчитать ИМТ (индекс массы тела) для всех персонажей. ИМТ подсчитать по формуле 𝐼 = 𝑚 , где 𝑚 -- масса (weight), а h -- рост (height).

8\. Найти 10 самых "вытянутых" персонажей. "Вытянутость" оценить по отношению массы (mass) к росту (height) персонажей.

9\. Найти средний возраст персонажей каждой расы вселенной Звездных войн.

10\. Найти самый распространенный цвет глаз персонажей вселенной Звездных войн.

11\. Подсчитать среднюю длину имени в каждой расе вселенной Звездных войн.

12\. Оформить отчет в соответствии с шаблоном ---

## Ход работы:

1.  Загрузить пакет "dplyr"

```{r}
library(dplyr)
```

2.  Ответить на 1 вопрос

```{r}
starwars %>% nrow()
```

3.  Ответить на 2 вопрос

```{r}
starwars %>% ncol()
```

4.  Ответить на 3 вопрос

```{r}
starwars %>% glimpse()
```

5.  Ответить на 4 вопрос

```{r}
starwars %>% distinct(species) %>% nrow()
```

6.  Ответить на 5 вопрос

```{r}
starwars %>% filter(height == max(height, na.rm = TRUE))
```

7.  Ответить на 6 вопрос

```{r}
starwars %>% filter(height < 170)
```

8.  Ответить на 7 вопрос

```{r}
starwars %>% mutate(BMI = mass / ((height / 100) ^ 2))
```

9.  Ответить на 8 вопрос

```{r}
starwars %>% mutate(stretchiness = mass / height) %>% top_n(10, stretchiness)
```

10. Ответить на 9 вопрос

```{r}
starwars %>% group_by(species) %>% summarise(avg_age = mean(birth_year, na.rm = TRUE))
```

11. Ответить на 10 вопрос

```{r}
starwars %>% count(eye_color) %>% top_n(1, n)
```

12. Ответить на 11 вопрос

```{r}
starwars %>% group_by(species) %>% summarise(avg_name_length = mean(nchar(name)))
```

## Оценка результатов:

В результате выполнения лабораторной работы были освоены базовые навыки языка R, а так же получены навыки по работе с пакетом dplyr
