---
title: "Обработка данных в языке R 2"
author: Филиппенко Максим Дмитриевич БИСО-02-20
format: 
    md:
        output-file: README.md
engine: knitr
---

## Основы обработки данных с помощью R

Филиппенко Максим БИСО-02-20

## Цель работы:

---

1. Зекрепить практические навыки использования языка программирования R для обработки данных
2. Закрепить знания основных функций обработки данных экосистемы tidyverse языка R
3. Развить пркатические навыки использования функций обработки данных пакета dplyr – функции select(), filter(), mutate(), arrange(), group_by()


---

## Задание:

Проанализировать встроенные в пакет nycflights13 наборы данных с помощью языка R и ответить на вопро- сы:
1\. Сколько встроенных в пакет nycflights13 датафреймов?

2\. Сколько строк в каждом датафрейме?

3\. Сколько столбцов в каждом датафрейме?

4\. Как просмотреть примерный вид датафрейма?

5\. Сколько компаний-перевозчиков (carrier) учитывают эти наборы данных (представлено в наборах дан- ных)?

6\. Сколько рейсов принял аэропорт John F Kennedy Intl в мае?

7\. Какой самый северный аэропорт?

8\. Какой аэропорт самый высокогорный (находится выше всех над уровнем моря)?

9\. Какие бортовые номера у самых старых самолетов?

10\. КакаясредняятемпературавоздухабылавсентябреваэропортуJohnFKennedyIntl(вградусахЦельсия).

11\. Самолеты какой авиакомпании совершили больше всего вылетов в июне?

12\. Самолеты какой авиакомпании задерживались чаще других в 2013 году?

13\. Оформить отчет в соответствии с шаблоном

## Ход работы:

1. Установка и подключение пакета "nycflights13", подключение пакета "dplyr"
```{r}
library(nycflights13)
library(dplyr)
```

2.  Ответить на 1 вопрос

```{r}
num_dataframes <- length(data(package = "nycflights13")[['results']][, 'Item'])
print(paste("1. Всего датафреймов в пакете nycflights13:", num_dataframes))

```

3.  Ответить на 2 вопрос

```{r}
for (df_name in data(package = "nycflights13")[['results']][, 'Item']) {
  df <- get(df_name)
  print(paste("2. Строк в датафрейме", df_name, ":", nrow(df)))
}
```

4.  Ответить на 3 вопрос

```{r}
for (df_name in data(package = "nycflights13")[['results']][, 'Item']) {
  df <- get(df_name)
  print(paste("3. Столбцов в датафрейме", df_name, ":", ncol(df)))
}
```

5.  Ответить на 4 вопрос

```{r}
head(flights)
```

6.  Ответить на 5 вопрос

```{r}
unique_carriers <- unique(flights$carrier)
print(paste("5. Количество уникальных перевозчиков:", length(unique_carriers)))
```

7.  Ответить на 6 вопрос

```{r}
flights_jfk_may <- subset(flights, month == 5 & dest == "JFK")
print(paste("6. Рейсов аэропорта John F Kennedy Intl в мае:", nrow(flights_jfk_may)))
```

8.  Ответить на 7 вопрос

```{r}
northern_airport <- airports[which.max(airports$lat), "name"]
print(paste("7. Самый северный аэропорт:", northern_airport))
```

9.  Ответить на 8 вопрос

```{r}
highest_airport <- airports[which.max(airports$alt), "name"]
print(paste("8. Самый высокогорный аэропорт:", highest_airport))
```

10. Ответить на 9 вопрос

```{r}
oldest_planes <- tail(order(flights$year), 5)
tail(flights[oldest_planes, "tailnum"])
```

11. Ответить на 10 вопрос

```{r}
mean_temp_jfk_september <- mean((weather$temp[weather$origin == "JFK" & weather$month == 9] - 32) * 5/9)
print(paste("10. Средняя температура в сентябре в JFK:", mean_temp_jfk_september, "градусов Цельсия"))
```

12. Ответить на 11 вопрос

```{r}
most_flights_carrier_june <- names(sort(table(flights$carrier[flights$month == 6]), decreasing = TRUE)[1])
print(paste("11. Авиакомпания с наибольшим количеством вылетов в июне:", most_flights_carrier_june))
```

13. Ответить на 12 вопрос

```{r}
most_delayed_carrier_2013 <- names(sort(table(flights$carrier[flights$year == 2013 & flights$dep_delay > 0]), decreasing = TRUE)[1])
print(paste("12. Авиакомпания с наибольшей задержкой в 2013 году:", most_delayed_carrier_2013))
```

## Оценка результатов:

В результате выполнения лабораторной работы были улучшены базовые навыки языка R, а так же улучшены навыки по работе с пакетом dplyr
